【裁判字號】    90,易,3374
【裁判日期】    901129
【裁判案由】    竊盜
【裁判全文】
臺灣臺中地方法院刑事判決                          九十年度易字第三三七四號
    公  訴  人  台灣台中地方法院檢察署檢察官
    被      告  甲○○
    被      告  乙○○
右列被告因竊盜案件，經檢察官提起公訴（九十年度偵字第四０七二、七二八四、一
七八五一號），本院判決如左：
    主  文
甲○○收受贓物，處有期徒刑參月；又寄藏贓物，處有期徒刑參月；又攜帶兇器竊盜
，處有期徒刑捌月；應執行有期徒刑壹年。
乙○○無罪。
    事  實
一、甲○○於民國九十年二月二十二日上午九時許，在台中縣太平市○○路，明知綽
    號「安德」之不詳姓名男子向其借用之ＨＨ－五七八二號承租小客車，返還時所
    懸掛之ＰＶ－五四０六號車牌二面，係「安德」竊得之贓物（該ＰＶ－五四０六
    號車牌為丙○○所有，於九十年二月十五日下午一時許，在台中市○○路失竊）
    ，仍予以收受使用。甲○○另於九十年三月底某日，在台中市○○路，明知「安
    德」交其保管之華信銀行卡號0000000000000000號安泰信用卡
    一張（持有人丁○○，於九十年一月底某日，在台中縣后里鄉內埔村某處遺失）
    ，係來源不明之贓物，猶允為保管藏放在台中縣豐原市○○路八八二巷九弄十一
    號住處。甲○○又意圖為自己不法之所有，攜帶可供兇器使用之螺絲起子、剪刀
    及作案工具鋼珠，於九十年四月十五日中午十二時許，在台中縣沙鹿鎮○○路三
    三八號福元百貨停車場內，先利用鋼珠以不明方式擊破戊○○所有ＭＮ－四三五
    三號自小客車之駕駛座車窗，再打開車門進入車內竊得戊○○放置乘客座之ＮＯ
    ＫＩＡ廠牌六一五０型之行動電話一支，並持剪刀剪斷車內電線及以螺絲起子卸
    下裝在車內之汽車音響一組，而竊得該汽車音響，足以生損害於戊○○。嗣於九
    十年二月二十二日上午十時二十五分許，甲○○先駕駛懸掛ＰＶ－五四０六號車
    牌之租用小客車，行經台中縣豐原市○村路二七一巷前為警查獲；復於九十年四
    月十八日下午二時許，為警在台中縣豐原市○○路八八二巷九弄十一號住處查獲
    ，起出戊○○所有上述行動電話一支及丁○○之信用卡一張。
二、案經台中縣警察局及清水分局移送並戊○○訴由台灣台中地方法院檢察署檢察官
    偵查起訴。
    理  由
壹、被告甲○○部分：
一、訊據被告甲○○固供承右揭收受綽號「安德」之不詳姓名男子所竊得之ＰＶ－五
    四０六號車牌二面，另竊取戊○○所有ＮＯＫＩＡ廠牌六一五０型行動電話一支
    及汽車音響一組之事實，但否認收受贓物、毀損犯行，辯稱丁○○之信用卡，係
    伊於九十年二月間，在豐原市○○路拾得，且伊亦未打破戊○○所有自小客車車
    窗玻璃，該車窗玻璃本就破掉云云。惟查丁○○之華信銀行卡號0000000
    000000000號安泰信用卡一張，係綽號「安德」之不詳姓名男子寄放被
    告甲○○處，委由被告甲○○代為保管等情，業據被告甲○○於警訊時坦承不諱
    ，且詳述交付時間、地點，顯非虛捏之詞，而該信用卡為丁○○於九十年一月底
    ，在台中縣后里鄉內埔村所遺失，屬於贓物一節，復經被害人丁○○於警訊時供
    明，並有贓物認領收據附卷足憑，綽號「安德」之不詳姓名男子既非丁○○，信
    用卡亦具專屬性，依常情，被告甲○○應知「安德」所持有之該信用卡係來源不
    明之贓物。又戊○○所有ＭＮ－四三五三號自小客車之駕駛座車窗玻璃，係遭擊
    破，再拆下放置車旁，現場並找到一顆鋼珠，應係鋼珠所擊破，共失竊行動電話
    一支及汽車音響一組等情，亦據告訴人戊○○於警訊、偵查及本院審理中指訴綦
    詳，並有現場照片及贓物認領保管單在卷可稽，目擊證人柯琳友於警訊時復證陳
    當時僅見被告甲○○駕騎機車離去，告訴人戊○○又指稱除上述行動電話及汽車
    音響外，另無失竊他物等語，顯見該車窗玻璃係被告甲○○為竊取車內行動電話
    及汽車音響，利用鋼珠以不明方式擊毀，被告甲○○所辯無非飾卸之詞，不足採
    信。另該ＰＶ－五四０六號車牌二面為丙○○所有，於九十年二月十五日下午一
    時許，在台中市○○路失竊，亦屬贓物等情，並據被害人丙○○於警訊時指述無
    訛，且有贓物認領保管單附卷可按，本件事證已明，被告甲○○犯行均堪認定。
二、核被告甲○○所為，係犯刑法第三百四十九條第一項之收受贓物罪、同條第二項
    之寄藏贓物罪、第三百五十四條之毀損罪及第三百二十一條第一項第三款之攜帶
    兇器竊盜罪（檢察官認被告甲○○竊盜部分，另有刑法第三百二十一條第一項第
    二款之毀越安全設備之加重情形，因車窗玻璃及附著汽車音響之設備，皆無關住
    居安全之維護，被告甲○○予以毀壞，尚非毀越安全設備，除成立毀損罪外，不
    應再論以該款之加重條件，併予敘明）。所犯毀損及攜帶兇器竊盜二罪間，有方
    法結果之牽連關係，應從一重之攜帶兇器竊盜罪處斷。而與收受贓物、寄藏贓物
    間，犯意各別、罪質互異，應予分論併科。爰審酌被告甲○○已有搶劫、恐嚇等
    前科（見卷附台灣台中地方法院檢察署刑案資料查註紀錄表），仍不知悔改及其
    犯罪動機、目的、手段、所生危害、犯罪後態度等一切情狀，處以如主文所示之
    刑，並定其應執行刑。
貳、被告乙○○部分：
一、公訴意旨略以：被告乙○○於九十年四月十六日下午六、七時許，在台中縣豐原
    市○○路四七號其經營之「金鼎汽車音響」店內，明知被告甲○○前開竊得之戊○○所有、價值約新台幣（下同）九千元之汽車音響一組，係來源不明之贓物，
    仍以一千五百元之低價予以故買，因認被告乙○○涉有刑法第三百四十九條第二
    項之故買贓物罪嫌等語。
二、按犯罪事實應依證據認定之，無證據不得推定其犯罪事實，刑事訴訟法第一百五
    十四條定有明文。而所謂認定犯罪事實之證據，係指足以認定被告確有犯罪行為
    之積極證據而言。本件公訴人認被告乙○○涉有故買贓物罪嫌，無非以被告甲○○之供述為論據。訊據被告乙○○則否認故買贓物犯行，辯稱伊認識甲○○，甲○○曾拿汽車音響來修理，但伊未向甲○○購買汽車音響，伊從不買中古汽車音
    響等語，經查被告甲○○於警訊時雖供稱其將竊得之汽車音響賣給經營金鼎汽車
    音響店之乙○○，未告知係其竊得云云；然在本院審理中已改稱其係拿汽車音響
    給乙○○修理云云（至偵查中並無有關此部分之供述），先後不一，已有可議，
    況被告甲○○曾帶同警方至被告乙○○經營之金鼎汽車音響店查證，迄未查獲被
    告甲○○竊得之該汽車音響（見被告甲○○警訊筆錄），實難僅憑被告甲○○前
    後不一之指述，遽令被告乙○○負故買贓物罪責。此外又查無其他積極證據，足
    證被告乙○○有何故買贓物犯行，自應為其無罪之諭知。
據上論斷，應依刑事訴訟法第二百九十九條第一項前段、第三百零一條第一項，刑法
第三百二十一條第一項第三款、第三百四十九條第一項、第二項、第三百五十四條、
第五十五條，罰金罰鍰提高標準條例第一條前段，判決如主文。
中      華      民      國      九十      年    十一    月    二十九    日
                                        法  官  鍾  堯  航
右正本證明與原本無異。
如不服本判決，應於送達後十日內向本院提出上訴狀（須附繕本），上訴於台灣高等
法院台中分院。
                                        書記官
中      華      民      國      九十      年    十一    月    二十九    日
附錄論罪科刑法條
刑法第三百二十一條  犯竊盜罪而有左列情形之一者，處六月以上五年以下有期徒刑
  ：
    一  於夜間侵入住宅或有人居住之建築物、船艦，或隱匿其內而犯之者。
    二  毀越門扇、牆垣或其他安全設備而犯之者。
    三  攜帶兇器而犯之者。
    四  結夥三人以上而犯之者。
    五  乘火災、水災或其他災害之際而犯之者。
    六  在車站、埠頭而犯之者。
  前項之未遂犯罰之。
刑法第三百四十九條
收受贓物者，處三年以下有期徒刑、拘役或五百元以下罰金。
搬運、寄藏、故買贓物或為牙保者，處五年以下有期徒刑、拘役或科或併科一千元以
下罰金。
因贓物變得之財物，以贓物論。
刑法第三百五十四條
毀棄、損壞前二條以外之他人之物或致令不堪用，足以生損害於公眾或他人者，處二
年以下有期徒刑、拘役或五百元以下罰金。


司法院資訊處製作；財團法人民間司法改革基金會備份。
